臺灣板橋地方法院刑事判決　　　　　　　 94年度易字第476號
公　訴　人　臺灣板橋地方法院檢察署檢察官
被　　　告　甲○○
上列被告因違反毒品危害防制條例案件，經檢察官提起公訴（九
十四年度核退毒偵字第五九八號），於被告為有罪之陳述後，本
院合議庭裁定由受命法官獨任依簡式審判程序審理，茲判決如下
：
    主  文
甲○○連續施用第二級毒品，累犯，處有期徒刑壹年。扣案安非
他命肆包（淨重合計肆點肆伍公克）沒收銷燬，上開安非他命之
包裝袋肆個及扣案玻璃球壹個均沒收。
    事  實
一、甲○○曾因公共危險案件，經臺灣高等法院以七十七年度上
    訴字第二七八九號判處有期徒刑六月確定，於民國七十八年
    一月四日執行完畢；又因違反麻醉藥品管理條例案件，經本
    院以八十一年度易字第三二四六號判處有期徒刑六月確定，
    於八十一年九月二日以易科罰金執行完畢；復再因違反麻醉
    藥品管理條例案件，經本院以八十二年度訴字第一四一三號
    判處有期徒刑六月確定，於八十二年十月八日以易科罰金執
    行完畢；其後再因違反麻醉藥品管理條例及藥事法案件，經
    本院以八十三年度訴字第一三八三號分別判處有期徒刑八月
    及六月確定，經定應執行刑為一年，於八十四年八月七日因
    假釋期滿未經撤銷而視為執行完畢；其後同因違反麻醉藥品
    管理條例案件，經本院先後以八十六年度易字第二五六四號
    及八十六年度易字第六二一○號分別判處有期徒刑八月及九
    月確定，經接續執行而於八十七年十一月十二日因假釋期滿
    未經撤銷而視為執行完畢（以上均不構成累犯）。其尚因轉
    讓毒品違反毒品危害防制條例案件，經本院以八十八年度訴
    字第一五二四號判處有期徒刑八月確定；又因施用毒品違反
    毒品危害防制條例案件，經檢察官送觀察、勒戒後，認無繼
    續施用毒品之傾向，於八十八年十月二日因執行完畢而釋放
    ，並由臺灣板橋地方法院檢察署檢察官以八十八年毒偵緝字
    第一一一號為不起訴處分確定；復再同因施用毒品違反毒品
    危害防制條例案件，經檢察官送觀察、勒戒後，認有繼續施
    用毒品傾向，由檢察官送戒治處所施以強制戒治並提起公訴
    ，起訴部分經本院以八十九年度易字第二六一一號判處有期
    徒刑八月確定，經與前開因轉讓毒品違反毒品危害防制條例
    案件而宣示之有期徒刑八月定應執行刑為一年三月，甫於九
    十一年十月三十日因縮刑期滿而執行完畢（構成累犯），強
    制戒治部分則於九十年八月二十日因戒治期滿執行完畢而釋
    放。
二、詎甲○○猶不知悔改，基於施用第二級毒品之概括犯意，自
    九十三年十月間某日起至九十四年一月十八日十八時許，在
    其位於臺北縣永和市○○路○段四十四巷二弄四號四樓住處
    內，以燒烤成煙而吸食其煙氣之方式，連續施用第二級毒品
    安非他命多次，期間約每半月施用乙次。嗣於九十三年十月
    十九日零時許，在上址為警查獲，並扣得其所有預備施用之
    安非他命四包（淨重合計四點四五公克）及充為安非他命吸
    食器之玻璃球乙個。
二、案經臺北縣政府警察局永和分局報告臺灣板橋地方法院檢察
    署檢察官偵查起訴。
    理  由
一、犯罪事實之認定：
  (一)上揭犯罪事實，業據被告甲○○自白不諱，而其為警查獲後
    經採集尿液囑託鑑定結果，亦呈安非他命類陽性反應，有臺
    灣檢驗科技股份有限公司出具之濫用藥物尿液檢驗報告及臺
    北縣政府警察局永和分局毒品案被移送者姓名及代碼對照表
    各乙份附卷足據，復有扣案安非他命四包（淨重合計四點四
    五公克）及充為安非他命吸食器之玻璃球乙個與卷附內政部
    警政署刑事警察局鑑定書乙份可為佐證，堪信其前開自白應
    與事實相符。
  (二)又被告前因施用毒品違反毒品危害防制條例案件，經檢察官
    送觀察、勒戒後，認無繼續施用毒品之傾向，於八十八年十
    月二日因執行完畢而釋放，並由臺灣板橋地方法院檢察署檢
    察官以八十八年毒偵緝字第一一一號為不起訴處分確定；復
    再同因施用毒品違反毒品危害防制條例案件，經檢察官送觀
    察、勒戒後，認有繼續施用毒品傾向，由檢察官送戒治處所
    施以強制戒治，於九十年八月二十日因戒治期滿執行完畢而
    釋放等情，亦有上開不起訴處分書及臺灣高等法院被告全國
    前案紀錄表等在卷可為稽考。
  (三)是以本件事證明確，被告於強制戒治執行完畢釋放後五年內
    再為施用安非他命之犯行，堪為認定，應予依法論科。
二、論罪科刑之法律適用：
  (一)按安非他命為毒品危害防制條例第二條第二項第二款所定之
    第二級毒品，核被告甲○○所為，係犯同條例第十條第二項
    之施用第二級毒品罪。其施用前後持有安非他命之低度行為
    為施用之高度行為所吸收，不另論罪。被告多次施用第二級
    毒品之犯行，時間緊接，方法相同，觸犯構成要件相同之罪
    ，顯係基於概括犯意而為之，為連續犯，應依刑法第五十六
    條之規定論以一罪，並加重其刑。另被告前因轉讓毒品違反
    毒品危害防制條例案件，經本院以八十八年度訴字第一五二
    四號判處有期徒刑八月確定，又因施用毒品違反毒品危害防
    制條例案件，經本院以八十九年度易字第二六一一號判處有
    期徒刑八月確定，經定應執行刑為一年三月，甫於九十一年
    十月三十日因縮刑期滿而執行完畢，此有臺灣高等法院被告
    全國前案紀錄表附卷足參，其於五年以內再犯本件最重本刑
    為有期徒刑以上之罪，為累犯，應依刑法第四十七條之規定
    遞為加重其刑。
  (二)爰審酌被告有如事實欄所載前科及施用毒品遭查獲之紀錄，
    此有臺灣高等法院被告全國前案紀錄表存卷可據，素行不佳
    ，且前已因觀察勒戒結果認無繼續施用毒品傾向而受不起訴
    處分，業受毒品危害防制條例對施用毒品人之寬典，復因再
    度違犯而受有期徒刑八月之宣告與執行，竟仍再三吸食，顯
    見並無悔意，惡性非淺，然被告施用毒品實為戕害自身健康
    之犯罪，於他人尚無明顯重大危害，及其施用之期間與審理
    中能坦認犯行，犯罪後之態度尚稱良好等一切情狀，量處如
    主文所示之刑，以資儆懲。
  (三)扣案安非他命四包（淨重合計四點四五公克），為被告所有
    預備供其施用毒品犯罪並經查獲之毒品，業經其自陳明確，
    應依毒品危害防制條例第十八條第一項前段之規定併為沒收
    銷燬之諭知。另上開安非他命之外包裝四個亦為被告所有預
    備供其施用毒品犯罪之物，扣案充為安非他命吸食器之玻璃
    球乙個則為其所有供本件施用毒品犯罪所用之物，應併依刑
    法第三十八條第一項第二款之規定為沒收之宣告。
據上論斷，應依刑事訴訟法第二百七十三條之一第一項、第二百
九十九條第一項前段、毒品危害防制條例第十條第二項、第二十
三條第二項、第十八條第一項前段，刑法第十一條前段、第五十
六條、第四十七條第一項前段、第三十八條第一項第二款，判決
如主文。
本案經檢察官許智評到庭執行職務。
中　　華　　民　　國　　94　　年　　6 　　月　　16　　日
                  刑事第十三庭  法　官  楊  博  欽
以上正本證明與原本無異
如不服本判決應於送達後十日內向本院提出上訴狀
                                書記官　曾  美  滋
中　　華　　民　　國　　94　　年　　6 　　月　　16　　日
附錄本案論罪科刑法條全文：
毒品危害防制條例第10條
  施用第一級毒品者，處六月以上五年以下有期徒刑。
  施用第二級毒品者，處三年以下有期徒刑。
